# 陈版，原材料/零部件减值的计提逻辑。

提问人：大脸 时间：2014-12-29 17:58:41
陈版，有个比较具体的原材料/零部件减值问题。
产成品总成本为 100 ，其中原材料/零部件成本总计为 50 ，制造费用（人工，折旧等）为50. 产品净售价为 70 ，那么针对成产品需要计提 30 的存货跌价准备。
如果年末，公司持有生产该产成品的原材料 10 ，即只持有部分原材料，还有部分原材料尚未购入，那么针对该原材料的减值如何计算。
按照准则的要求“.需要经过加工的材料存货，在正常生产经营过程中，应当以所生产的产成品的估计售价减去至完工时估计将要发生的成本、估计的销售费用和相关税费后的金额，确定其可变现净值。”
NRV=70-50（制造费用）-（未来购入的材料成本）-40=-20 由于存货原值只有 10 ，那么计提全额 10 的准备金。 这里假定 1.公司并未签订不可撤销的销售合同，对于剩余的 10 减值，则于本年末暂不考虑。 2.公司长期经营状况良好，无需对长期资产计提减值。 3.年底持有的零部件将会用于生产产成品，这一点在明年一月份也可以时间观察到，也可由明年一月份的排产计划作为支持。
按上述逻辑计算，所有的亏损都将由现有原材料承担，是否符合准则的原意？ 有同事认为，可按目前的原材料占产成品总成本/或物料成本的比重分摊，这样的说法似乎找不到理论支撑。
望陈版给与指导。
谢谢。

回答人：chenyiwei
我理解全额确认减值准备 10 较为合理。即把使用这部分原材料生产的产成品日后的减值损失（当然是根据资产负债表日可获得的信息计算的）尽可能归属于现有的原材料存货。这也反映出用于生产同一种产品的原材料在减值测试中是作为一个整体予以考虑的。

提问人：zengfengxia 时间：2014-12-31 15:43:50
陈版，楼主的案例强调了不是不可撤销的合同，在这个情况下，将账面原材料全额计提是不是不合理？理性的企业可以选择不继续生产而将原材料转售他人。

回答人：chenyiwei
如果直接按原材料的当前市价出售期末所持有的该种原材料具有可行性，也可以这样操作。但如果管理层已经确定要将其投入生产的情况下，还是建议根据产品售价来测算减值。毕竟作为理性经济人决策需要综合考虑多方面因素